臺灣新竹地方法院刑事判決
                                      110年度易字第443號
公  訴  人  臺灣新竹地方檢察署檢察官
被      告  朱皇韋


選任辯護人  李岳洋律師
            洪維駿律師                            
上列被告因違反兒童及少年性剝削防制條例等案件，經檢察官提
起公訴（110年度偵字第1421號），被告於本院準備程序中，就
被訴事實為有罪之陳述，經本院告知被告簡式審判之旨，並聽取
檢察官及被告之意見後，進行簡式審判程序，並判決如下：
    主  文
甲○○犯以網際網路供人觀覽兒童或少年為性交行為之電子訊號罪
，處有期徒刑參月，如易科罰金，以新臺幣壹仟元折算壹日。緩
刑參年，緩刑期間付保護管束，並應於本案判決確定後貳年內向
檢察官指定之政府機關、政府機構、行政法人、社區或其他符合
公益目的之機構或團體提供陸拾小時之義務勞務，及應接受法制
教育課程參場次。
扣案如附表編號1所示之物、如附表編號2所示之電子訊號，均沒
收；未扣案如附表編號3所示之犯罪所得沒收，於全部或一部不
能沒收或不宜執行沒收時，追徵其價額。
    犯罪事實及理由
一、本件犯罪事實及證據，除證據部分應補充「被告於本院準備
    程序及簡式審判程序之自白」，餘均引用檢察官起訴書之記
    載（如附件）。
二、論罪科刑：
（一）核被告所為，係犯兒童及少年性剝削防制條例第38條第1
      項之以網際網路供人觀覽兒童或少年為性交行為之電子訊
      號罪及刑法第235條第1項之以網際網路供人觀覽猥褻影像
      罪。
（二）被告自民國104年12月某日起至109年9月15日止，以網際
      網路抓取有關女性或少年為性交、猥褻行為之照片、影片
      檔案後，再上傳至「承德路」色情網站，供不特定人共享
      下載而觀覽之行為，係分別在相同地點，基於同一犯意所
      為，各行為之獨立性極為薄弱，依一般社會健全觀念，在
      時間差距上難以強行分開，在刑法評價上以視為數個舉動
      之接續實行，合為包括之一行為予以評價較為合理，應論
      以接續犯。
（三）兒童及少年性剝削防制條例第38條第1項之以網際網路供
      人觀覽兒童或少年為性交行為之電子訊號罪及刑法第235
      條第1項之以網際網路供人觀覽猥褻影像罪，兩罪之保護
      法益不盡相同，固均有保障青少年身心發展之目的，惟前
      者主要係在防止兒童及少年成為猥褻資訊或物品內容之主
      角，而為性剝削之客體，乃加以防制處罰；後者另有保護
      他人有免於遭受猥褻資訊或物品干擾之自由，是被告係以
      一行為同時觸犯上開2罪名，為想像競合犯，應依刑法第5
      5條規定，從一重之兒童及少年性剝削防制條例第38條第1
      項之以網際網路供人觀覽兒童或少年為性交行為之電子訊
      號罪處斷。
（四）爰審酌被告以「承德路」色情網站上傳本案照片、影片之
      電子訊號，供該程式之不特定用戶觀覽，妨害兒少身心健
      康成長，所為實屬非是，惟念其犯後於本院準備程序時坦
      承犯行，表示悔悟，堪認犯後態度尚可，復斟酌其於本院
      自陳大學畢業之教育程度，從事網站工程師之工作及小康
      之家庭經濟狀況、動機、目的、所生危害等一切情狀，量
      處如主文所示之刑，並諭知如主文所示易科罰金折算標準
      ，以示警懲。　　　
三、查被告前未曾受有期徒刑以上刑之宣告，有臺灣高等法院被
    告前案紀錄表1份（見本院卷第15頁）在卷可憑，其於準備
    程序中坦認犯行，表示悔悟。本院審酌被告因一時失慮，致
    罹刑章，犯後已見悔意，故認其經此偵、審程序，應知所警
    惕而無再犯之虞，前開所宣告之刑以暫不執行為適當，再參
    以被告之犯罪情節，爰依刑法第74條第1項第1款規定，諭知
    緩刑3年。惟為促使被告深切反省、強化法治觀念，避免再
    度犯罪，本院認有課予被告一定負擔之必要，經考量被告之
    犯罪情節、手段、所生危害及其生活狀況等一切情狀，依刑
    法第74條第2項第5款、第8款之規定命被告應於緩刑期間之
    本判決確定之日起2年內，向檢察官指定之政府機關、政府
    機構、行政法人、社區或其他符合公益目的之機構或團體，
    提供60小時之義務勞務，及應接受3場次之法治教育課程，
    併依刑法第93條第1項第2款之規定，諭知於緩刑期間付保護
    管束，以啟自新。若被告違反上開應行負擔之事項且情節重
    大，足認原宣告之緩刑難收其預期效果，而有執行刑罰之必
    要者，依刑法第75條之1第1項第4款之規定，檢察官得向本
    院聲請撤銷其緩刑之宣告，附此敘明。 
四、沒收
（一）按第一項至第四項之物品，不問屬於犯人與否，沒收之；
      查獲之前二項物品，不問屬於犯罪行為人與否，沒收之；
      前二項之文字、圖畫、聲音或影像之附著物及物品，不問
      屬於犯罪人與否，沒收之，兒童及少年性剝削防制條例第
      36條第6項、同條例第38條第3 項、刑法第235 條第3 項
      均有明文。經查：
   ⒈扣案如附表編號1所示之Apple iphone 11PRO手機1支、「承
     德路」色情網站雲端主機資料1份、「chenderroad.com」
     域名1份之資料物品，係被告所有，供本案犯罪所用之物一
     節，業由被告於偵查中供承在案（見臺灣橋頭地方檢察署1
     09年度偵字第13148號卷第19頁至第21頁），自應依刑法第
     38條第2 項、兒童及少年性剝削防制條例第38條第3 項、
     刑法第235 條第3 項規定，宣告沒收之。
   ⒉網站中遭張貼如附表編號2所示之A1、A2、A3、代號AW000Z0
     00000000號等告訴人、被害人及少年之裸照等性交、猥褻
     相片及影片檔案，依刑法第235條第3項、兒童及少年性剝
     削防制條例第36條第6項沒收之。
　 ⒊查被告由「承德路」色情網站收取會員所支付觀看影片之款
     項及該網站色情廣告之不法收益獲利，因此而獲取如附表
     編號3所示之新臺幣33萬454元之報酬（並未扣案），爰依
     刑法第38條之1第1項、第3項之規定宣告沒收，並於全部或
     一部不能沒收或不宜執行沒收時，追徵其價額。
　㈡至卷附本案數位照片之紙本列印資料，乃偵審中衍生之物品
    ，非前列法律規定應予沒收之物，毋庸併予宣告沒收，附此
    敘明。
據上論斷，應依刑事訴訟法第273條之1第 1項、第299條第1項前
段，判決如主文。
本案經檢察官林佳穎提起公訴，檢察官陳亭宇到庭執行職務。
中　　華　　民　　國　　110 　年　　10　　月　　20　　日
                  刑事第十一庭  法  官  李毓華
以上正本證明與原本無異。
如不服本判決應於收受本判決後20日內向本院提出上訴書狀，上
訴書狀應敘述具體理由。上訴書狀未敘述上訴理由者，應於上訴
期間屆滿後20日內補提理由書狀於本院(均須按他造當事人之人
數附繕本)「切勿逕送上級法院」。告訴人或被害人如對於本判
決不服者，應具備理由請求檢察官上訴，其上訴期間之計算係以
檢察官收受判決正本之日期為準。　　　　　　　　　
中　　華　　民　　國　　110 　年　　10　　月　　21　　日
                                 書記官  劉文倩
附錄本案所犯法條：
中華民國刑法第235條
散布、播送或販賣猥褻之文字、圖畫、聲音、影像或其他物品，
或公然陳列，或以他法供人觀覽、聽聞者，處2 年以下有期徒刑
、拘役或科或併科9 萬元以下罰金。
意圖散布、播送、販賣而製造、持有前項文字、圖畫、聲音、影
像及其附著物或其他物品者，亦同。
前二項之文字、圖畫、聲音或影像之附著物及物品，不問屬於犯
人與否，沒收之。
性剝削防制條例第38條
散布、播送或販賣兒童或少年為性交、猥褻行為之圖畫、照片、
影片、影帶、光碟、電子訊號或其他物品，或公然陳列，或以他
法供人觀覽、聽聞者，處3 年以下有期徒刑，得併科新臺幣5百
萬元以下罰金。
意圖散布、播送、販賣或公然陳列而持有前項物品者，處2 年以
下有期徒刑，得併科新臺幣2 百萬元以下罰金。
查獲之前二項物品，不問屬於犯罪行為人與否，沒收之。
附表:
編號 內容  1 Apple iphone 11PRO手機1支、「承德路」色情網站雲端主機資料1份、「chenderroad.com」域名1份  2 A1、A2、A3、代號AW000Z000000000號照片及影片檔案  3 新臺幣33萬454元 
　　　
附件：
              臺灣新竹地方檢察署檢察官起訴書
                                     110年度偵字第1421號
　　被　　　告　甲○○　男　37歲（民國00年0月00日生）
　　　　　　　　　　　　住新竹市○○路000號
　　　　　　　　　　　　國民身分證統一編號：Z000000000號
    選任辯護人  李岳洋律師
                洪維駿律師
上被告因違反兒童及少年性剝削防制條例等案件，已經偵查終結
，認應提起公訴，茲將犯罪事實及證據並所犯法條分敘如下：
　　　　　犯罪事實
一、甲○○基於散布架設色情網站散布、播送及販賣女性及少年為
    性交、猥褻行為之照片、影片等電子訊號以供人觀覽、聽聞
    之犯意，（一）自民國104年12月某日起，在其新竹市○○路0
    00號住處內，透過筆記型電腦連接網際網路，以每年支付10
    .99美元(約新臺幣329.7元)之金額，向美商dynadot公司申
    請「chenderroad.com」租用網域名稱「domain name」，並
    撰寫HTML網頁程式碼；復以每月支付79美元(約新臺幣2,370
    元)之金額，向美商interserve公司租用IP位址：173.214.1
    75.42之網頁虛擬主機「Web hosting」，置放其撰寫之網頁
    檔案；另使用美商Cloudflare公司提供CDN服務(內容傳遞網
    路)，來管理「chenderroad.com」域名，因而創建名為「承
    德路」之網站。（二）甲○○再以PHP程式語言，撰寫自動化
    蒐集網頁資訊程式(爬蟲程式)，利用該程式定期至國內、外
    色情網站及論壇，抓取有關女性或少年為性交、猥褻行為之
    照片、影片檔案，再將相片自動化上傳至美商Imgur公司免
    費網路相簿空間，產生相片檔案網址連結後，再自動將連結
    網址寫入「承德路」網頁程式碼中；而影片則是直接複製國
    外色情網站Xvideos的連結，引用到「承德路」網站上，使
    其創立之「承德路」網頁，能自動張貼及散布最新女性或少
    年為性交、猥褻之相片及影片，供不特定人連結觀覽。（三
    ）甲○○又於107年至108年間，發現「承德路」色情網站觀看
    人數流量倍增，見有利可圖，乃增設觀看影片付費制度，以
    會員每月支付4.9美元之金額(約新臺幣149元)，即可觀看其
    在「承德路」網站所張貼之女性或少年為性交、猥褻之影片
    ；且為便於會員以信用卡或Paypal帳戶付款，而將美商Gumr
    oad及美商Paypal等代收平台公司介面，撰寫入「承德路」
    網頁中，該代收平台公司收取會員支付款項並扣除手續費後
    ，將餘款支付至甲○○所指定之「chenderroad@yahoo.com.tw
    」Paypal帳戶中，後甲○○再透過其名下玉山銀行帳號000-00
    00000000000、000-0000000000000等實體帳戶提領「chende
    rroad@yahoo.com.tw」帳戶內之收益；自104年6月至108年9
    月止，甲○○由「承德路」色情網站收取會員所支付觀看影片
    之款項及該網站色情廣告之收益，不法獲利合計約新臺幣33
    萬454元。嗣警方接獲檢舉而於109年9月15日持臺灣橋頭地
    方法院核發之搜索票，分別至甲○○位於臺北市○○區○○○路00
    號6樓之辦公處所及新竹市住處等地執行搜索，扣得甲○○所
    有之Apple iphone 11PRO手機1支、「承德路」色情網站雲
    端主機資料1份、「chenderroad.com」域名1份，而循線查
    知上情。
二、案經臺灣橋頭地方檢察署檢察官指揮高雄市政府警察局報告
    偵辦後陳請臺灣高等檢察署檢察長移轉本署偵辦。
          證據並所犯法條
一、證據：
（一）被甲○○於警詢及偵查中之自白。
（二）告訴人A1、A2、A3、代號AW000Z000000000號（真實姓名
      及年籍均詳卷附真實姓名對照表）於警詢之指述。
（三）告訴人等遭「承德路」情網站散布之裸露性器官及胸部照
      片網頁資料各1份（參被害人警詢筆錄附件）。
（四）「承德路」網站內容擷圖1份（即國高中少女裸露胸部及
      下體之網頁裸照資料）、高雄市政府警察局刑事警察大隊
      偵辦刑案擷取照片11張（含「承德路」網站資料庫程式碼
      、網頁相片及影片網址CSV檔）、數位證物採證紀錄1份。
（五）臺灣橋頭地方法院搜索票2份、自願受搜索同意書1份、搜
      索扣押筆錄及扣押物品目錄表1份、搜索筆錄2份。
（六）美商Paypal帳戶使用者及交易明細資料1份、玉山銀行交
      易明細資料1份。
二、核被告甲○○所為，係犯刑法第235條第1項散布及販賣猥褻物
    品罪嫌，及違反兒童及少年性剝削防制條例第38條第1項之
    散布及販賣少年為行交、猥褻物品罪嫌。被告所犯上開二罪
    ，係一行為觸犯數罪名，屬想像競合，應從一重之違反兒童
    及少年性剝削防制條例罪處斷。扣案之Apple iphone 11PRO
    手機1支、「承德路」色情網站雲端主機資料1份、「chende
    rroad.com」域名1份之資料物品，係供犯罪所用之物且屬被
    告所有，業據被告供承在卷，請依刑法第38條第2項宣告沒
    收；至網站中遭張貼之A1、A2、A3、代號AW000Z000000000
    號等告訴人、被害人及少年之裸照等性交、猥褻相片及影片
    檔案，請依刑法第235條第3項、兒童及少年性剝削防制條例
    第36條第6項沒收之。未扣案之新臺幣33萬454元65萬元，係
    被告由「承德路」色情網站收取會員所支付觀看影片之款項
    及該網站色情廣告之不法收益獲利，為被告甲○○之犯罪所得
    或犯罪所得變得之物，請依刑法第38條之1第1項宣告沒收。
    於全部或一部不能沒收或不宜執行沒收時，追徵其價額。
三、依刑事訴訟法第251 條第1項提起公訴。
　  此　致
臺灣新竹地方法院
中　　華　　民　　國　 110　　年　　4 　　月　　2 　　日
         　　　　　　　　　　 檢  察  官  林佳穎
本件證明與原本無異
中　　華　　民　　國　 110　　年　　5 　　月　　10　　日                               書  記  官  宋庭華
所犯法條　　
刑法第235條第1項
散布、播送或販賣猥褻之文字、圖畫、聲音、影像或其他物品，
或公然陳列，或以他法供人觀覽、聽聞者，處 2 年以下有期徒
刑、拘役或科或併科 9 萬元以下罰金。
兒童及少年性剝削防制條例第38條第1項
散布、播送或販賣兒童或少年為性交、猥褻行為之圖畫、照片、
影片、影帶、光碟、電子訊號或其他物品，或公然陳列，或以他
法供人觀覽、聽聞者，處 3 年以下有期徒刑，得併科新臺幣 5
百萬元以下罰金。